臺灣高等法院臺南分院民事判決　九十一年度上字第一五二號　Ｊ
　　　上　訴　人　乙　○　○
　　　被 上 訴人　甲　○　○.
右當事人間請求返還買賣價金事件，上訴人對於中華民國九十一年四月二十三日臺灣
臺南地方法院九十一年度訴字第一三七七號第一審判決提起上訴，本院判決如左：
    主    文
原判決關於命上訴人給付自民國八十年三月十九日起至民國九十一年四月二十二日止
，按週年利率百分之五計算之利息部分，及該部分假執行之宣告，暨訴訟費用之裁判
均廢棄。
右開廢棄部分，被上訴人在第一審之訴及其假執行之聲請均駁回。
其餘上訴駁回。
第一、二審訴訟費用由上訴人負擔百分之九十九，餘由被上訴人負擔。
第一項所命上訴人給付部分，上訴人如於假執行程序實施前，以新台幣壹佰柒拾萬參
仟元為被上訴人預供擔保，得免為假執行。
    事    實
甲、上訴人方面：
一、聲明：求為判決：(一)原判決廢棄。(二)駁回被上訴人在第一審之訴及假執行之聲請
    。(三)如受不利判決准供擔保免假執行。
二、陳述：除與原判決記載相同者，茲引用之外，補稱：
（一）原審判決上訴人應返還被上訴人新台幣（下同）一百七十萬三千元及自八十年
      三月十九日起至清償日止，按年利率百分之五計算之利息，其依據為上訴人因
      兩造間之土地買賣契約而收受被上訴人給付之價金一百七十萬三千元，但因兩
      造間之買賣契約違反土地法之規定，經原審另案九十年度訴字第二一九四號判
      決無效，且已確定，顯然上訴人收受價金之法律上原因業已不存在，導致被上
      訴人有一百七十萬三千元之損害，則依不當得利之法律關係，上訴人應將所受
　　　利益一百七十萬三千元及自受領時之法定遲延利息予以返還云云。
（二）惟查以私有農地出售於無自耕能力者，其買賣契約固因客觀上給付不能而非有
      效，惟如同時約定可登記於買受人所指定有自耕能力者，則此約定亦為法所不
      禁，即難謂以不能之給付為標的，而認其契約自始無效。（七十三年台上字第
      九六八號）。經查兩造分別於八十年三月八日簽訂買賣契約及同年月十三日又
      簽訂協議書（按簽協議書時，買賣價金尚未付清），而斟酌買賣契約第三條：
　　　「甲方（即上訴人）應負責協同乙方（即被上訴人）辦理產權移轉登記．．．
　　　．」及協議書內容：「茲因土地買賣，承買人甲○○對乙○○承買安定鄉○○
　　　段一二九四號，地目田，面積○．一六五二公頃，因承買人甲○○自耕能力證
　　　明書問題，由於時間上不能馬上移轉登記，經雙方協議同意，如證件過期，出
　　　賣人乙○○應無條件，重新辦理，一切證件及資料，以便承買人移轉登記」等
　　　語。及被上訴人之配偶陳楊明秀曾將戶口遷入上訴人戶內，欲辦理自耕能力證
　　　明之事實，顯然本件簽訂契約時，應有約定「可移轉登記於買受人所指定具有
　　　自耕能力之人」之意思至明。再參諸八十九年一月廿六日土地法第三十條修正
　　　公布後，被上訴人曾向台灣台南地方法院訴請上訴人移轉系爭土地，雖台灣台
　　　南地方法院認兩造間所訂買賣契約係以不能給付為標的之契約而駁回被上訴人
　　　之訴。然依前述及上訴人曾訴請移轉登記之事實，足證買賣當初確有可由被上
　　　訴人指定具有自耕能力之第三人應可確信。茲被上訴人就該案未上訴而任令確
　　　定（並非上訴最高法院確定）。今以買賣契約無效請求返還價金，殊屬無理。
      至於上訴人於請求移轉登記案件中，雖否認兩造有約定，俟農業發展條例修改
      農地能辦理所有權移轉登記與非自耕農時，再辦理移轉登記等情。核與本件之
      主張並無相悖，併予敘明。
（三）按利息之請求權為五年，民法第一百二十六條定有明文。本件原審認上訴人應
      自八十年三月十九日起支付利息。但兩造間之契約係於九十一年四月廿三日才
      為台灣台南地方法院認定係無效之契約（上訴人否認之），則退萬步言，縱認
      上訴人有返還之義務，依民法第一百八十二條第二項之規定，亦應自「知無法
      律上之原因時起」附加利息。顯然原判決之認定錯誤。
三、證據：除援用第一審所提證據外，補提被上訴人戶籍謄本為證。
乙、被上訴人方面：
一、聲明：求為判決：駁回上訴。
二、陳述：除與原判決記載相同者，茲引用之外，補稱：
（一）上訴人於八十年三月八日將其所有坐落台南縣安定鄉○○段一二九四地號、地
      目田、面積○‧一六五二公頃土地，以一百七十萬三千元出售與被上訴人，並
      簽發八十年三月十八日期支票二紙予上訴人，作為價金之支付，上訴人嗣後亦
      已兌領，為上訴人所是認，此有原審九十年度訴字第二一九四號履行契約卷第
      二十五頁所附之台南區中小企業銀行支票存根由上訴人親自簽收，並註記收訖
      字樣可考，應認被上訴人所給付之價金已收領無訛，此有兩造所訂買賣契約書
      及被上訴人簽發二張支票，均為上訴人簽收兌領在案。
（二）惟查上述土地迄未辦理所有權移轉登記，經被上訴人於九十年五月十七日委請
      林永發律師催告上訴人配合辦理移轉登記，上訴人置之不理，遂於同年十月廿
      六日向法院提起訴訟，訴請上訴人將系爭土地之所有權移轉登記予被上訴人，
      但原審九十年度訴字第二一九四號判決認定上開土地買賣契約無效，嗣於九十
      一年五月二十七日又委請律師催告上訴人於文到七日內將被上訴人交付之買賣
      價金一百七十萬三千元連同遲延利息返還被上訴人，該信函經上訴人收受，仍
      不於期限內返還被上訴人所交付之買賣價金，爰依法提起本件訴訟。
（三）上訴人雖主張：「兩造於八十年三月八日簽訂買賣契約，同年月十三日又簽訂
      協議書，協議書內容『茲因土地買賣，承買人甲○○對乙○○承買安定鄉○○
      段一二九四號、地目旱、面積○‧一六五二公頃，因承買人甲○○自耕能力證
      明書問題，由於時間上不能馬上移轉登記，經雙方協議同意，如證件過期，出
      賣人乙○○應無條件，重新辦理，一切證件及資料，以便承買人移轉登記』等
      語。及被上訴人之配偶陳楊明秀曾將戶口遷入上訴人戶內，欲辦理自耕能力證
      明之事實，顯然本件簽訂契約時，應有約定『可移轉登記於買受人所指定具有
      自耕能力之人』之意思至明。原審九十年度訴字第二一九四號判決認兩造間所
      訂買賣契約係以不能給付為標的之契約而駁回被上訴人之訴，今又以買賣契約
      無效請求返還價金，殊屬無理。」云云；惟查此一事實被上訴人在該請求履行
      契約事件中主張：「約定俟農業發展條例修改農地能辦理所有權移轉登記與非
      自耕農時，再辦理移轉登記」，但為被告（本件上訴人）所否認，並辯稱：「
      訂約當天，原告說他有自耕能力證明，可以登記為系爭土地之所有權人，後來
      又說他們沒辦法取得自耕能力證明，才又寫了八十年三月十三日之協議書，原
      告的太太陳楊明秀把戶口遷到我那裡，目的是要辦理自耕能力證明。後來為何
      沒辦成，我不清楚。」（見該判決第二頁末行第三頁一至三行）該判決認定「
      私有農地所有權之移轉，其承受人以能自耕者為限，並不得移轉為共有，八十
      九年一月二十六日修正公布前之土地法第三十條前段定有明文。又按以不能給
      付為契約標的者，其契約為無效，民法第二百四十六條第一項前段亦有明文規
      定。兩造爭執之農地買賣契約於八十年三月十三日成立，自應適用八十九年一
      月二十六日修正前之土地法第三十條規定，依修正前之土地法第三十條規定，
      其承受人以能自耕者為限，本件原告於八十年三月八日系爭買賣契約成立時，
      並無自耕能力，為兩造所不爭執，亦無俟日後法律修改農地能辦理所有權移轉
      登記與不具自耕能力者時，再辦理移轉登記，則系爭買賣契約顯係以不能給付
      為其契約標的，依民法第二百四十六條第一項前段規定，系爭買賣契約自屬無
      效。不因嗣後另行簽立協議書而使無效之買賣契約補正為有效。」判決該農地
      買賣契約無效確定在案。
（四）按「無法律上之原因而受利益，致他人受損害者，應返還其利益。雖有法律上
      之原因，而其後已不存在者，亦同。」為民法第一百七十九條所明定。被上訴
      人為買受系爭土地，簽發一百七十萬三千元之支票二紙，由上訴人兌領為其所
      不爭執。然因兩造間之買賣契約自始無效已如上述，顯見上訴人收受上開買賣
      價金之法律上原因其後已不存在屬不當得利，導致被上訴人受有一百七十萬三
      千元之損害，依上揭法條規定，被上訴人自得請求上訴人將所受之利益一百七
      十萬三千元返還，原判決並無違誤。
三、證據：援用第一審所提證據。
丙、本院依職權向台灣台南地方法院調閱九十年度訴字第二一九四號民事卷（內含同
    院九十年度新調字第八二號民事卷）。
    理    由
一、本件被上訴人起訴主張：上訴人於八十年三月八日將系爭土地以一百七十萬三千
    元之價格出售予其，兩造並訂有買賣契約，其亦已交付二紙面額共計為一百七十
    萬三千元之支票予上訴人，並經上訴人兌領。因兩造遲未辦理土地移轉登記，其
    乃委請律師催告上訴人配合辦理移轉登記，並向台灣台南地方法院提起訴訟，請
    求上訴人將系爭土地之所有權移轉登記予其，然經原審法院以九十年度訴字第二
    一九四號審理後，認兩造間之土地買賣契約無效，判決其敗訴。茲因上開判決業
    已認定兩造間之買賣契約無效，其又委請律師定期催告上訴人返還其所交付之買
    賣價金一百七十萬三千元及遲延利息，上訴人亦置之不理，迄未返還，爰依不當
    得利之法律關係，求為判令上訴人應給付壹佰柒拾萬參仟元，及自民國八十年三
    月十九日起至清償日止，按年利率百分之五計算之利息之判決。
二、上訴人則以：伊雖曾簽收被上訴人交付之二紙支票，並已兌現，但並未拿到全部
    的買賣價金，只拿到一百萬元。且被上訴人買受系爭土地後，伊曾提供相關資料
    供被上訴人辦理土地移轉登記，是因為被上訴人沒有自耕農身分才無法辦理土地
    移轉登記。另外因系爭土地上有池塘，無法辦理登記，只要被上訴人將池塘填平
    就可以辦理了，但是因為被上訴人不願意出錢，才一直拖延未辦。故伊對於系爭
    土地無法辦理移轉登記之事實並無過錯，不願意返還已收的價金。又依兩造於八
    十年三月十三日再簽訂之協議書內容及被上訴人之配偶陳楊明秀曾將戶口遷入上
    訴人戶內，欲辦理自耕能力證明之事實，顯然本件簽訂契約時，應有約定「可移
    轉登記於買受人所指定具有自耕能力之人」之意思至明。再參諸八十九年一月廿
    六日土地法第三十條修正公布後，被上訴人曾向台灣台南地方法院訴請上訴人移
    轉系爭土地，雖台灣台南地方法院認兩造間所訂買賣契約係以不能給付為標的之
    契約而駁回被上訴人之訴。然依前述及上訴人曾訴請移轉登記之事實，足證買賣
    當初確有可由被上訴人指定具有自耕能力之第三人應可確信。茲被上訴人就該案
    未上訴而任令確定（並非上訴最高法院確定），而以買賣契約無效請求返還價金
    ，殊屬無理。至於上訴人於請求移轉登記案件中，雖否認兩造有約定，俟農業發
    展條例修改農地能辦理所有權移轉登記與非自耕農時，再辦理移轉登記等情。核
    與本件之主張並無相悖。又兩造間之契約係於九十一年四月廿三日才為台灣台南
    地方法院認定係無效之契約，則縱認上訴人有返還之義務，依民法第一百八十二
    條第二項之規定，亦應自「知無法律上之原因時起」附加利息等語置辯。
三、被上訴人主張：上訴人於八十年三月八日將系爭土地以一百七十萬三千元之價格
    出售予其，兩造並訂有買賣契約，其亦已交付二紙面額共計為一百七十萬三千元
    之支票予上訴人，並經上訴人兌領。因兩造遲未辦理土地移轉登記，其乃委請律
    師催告上訴人配合辦理移轉登記，並向台灣台南地方法院提起訴訟，請求上訴人
    將系爭土地之所有權移轉登記予其，然經原審法院以九十年度訴字第二一九四號
    審理後，認兩造間之土地買賣契約無效，判決其敗訴之事實，為上訴人所是認，
    並據提出買賣契約書、林永發律師事務所函及回執為證，且經本院依職權調閱九
    十年度訴字第二一九四號履行契約卷宗，核閱相符，堪信為真實。
四、被上訴人復主張：因上開判決業已認定兩造間之買賣契約無效，其交付與上訴人
    之價金即成不當得利，故又委請律師定期催告上訴人返還其所交付之買賣價金一
    百七十萬三千元及遲延利息等情，上訴人則以前揭情詞置辯，是本件應審究者厥
    為：上訴人究收受多少價金？兩造訂約當初是否有可由被上訴人指定具有自耕能
    力之第三人之約定？如上訴人有返還之義務，利息應自何時起算？
（一）被上訴人為買受系爭土地，曾簽發面額共一百七十萬三千元之支票二紙予上訴
      人，作為價金之支付，上訴人嗣後亦已提示兌領乙節，已經上訴人自認於台灣
      台南地方法院九十年度訴字第二一九四號履行契約卷宗第二十五頁所附之台南
      區中小企業銀行支票存根親自簽收，並註記收訖等字樣，且經兌領無訛，已如
      前述。上訴人雖辯稱：伊實際上只拿到一百萬元，其餘部分並未拿到云云，然
      經原審法院詢問剩餘的錢被何人取走？伊答稱：原告（即被上訴人）買土地是
      要建廟，故伊只留下一百萬元，其餘的錢就捐給廟了等語。顯然被上訴人確實
      交付一百七十萬三千元予上訴人，並經上訴人收受，而上訴人事後自行將超過
      一百萬元之價金捐贈出去，乃本諸其意自行捐獻，非關被上訴人，自應認被上
      訴人所給付之價金仍為一百七十萬三千元無誤。
（二）按私有農地所有權之移轉，其承受人以能自耕者為限，並不得移轉為共有，八
      十九年一月二十六日修正公布前之土地法第三十條前段定有明文。又按以不能
      給付為契約標的者，其契約為無效，民法第二百四十六條第一項前段亦有明文
      規定。查兩造爭執之農地買賣契約於八十年三月十三日成立，自應適用八十九
      年一月二十六日修正前之土地法第三十條規定，本件被上訴人向上訴人所買受
      之系爭土地，地目為田，依修正前之土地法第三十條規定，其承受人以能自耕
      者為限。而本件被上訴人於八十三年三月八日系爭買賣契約成立時，並無自耕
      能力，為兩造所不爭執。又兩造於八十年三月八月訂立之買賣約書約定：「一
      、甲方（即上訴人）願將前開標示土地以每台分一百萬元正計算，合計一百七
      十萬零三千元正出賣給乙方（即被上訴人），並經乙方承認，同時乙方將本買
      賣部份價款三十萬元正交付甲方經其點明如數收訖。二、本買賣殘價款一百四
      十萬零三千元正。三、甲方應負責協同乙方辦理產權移轉登記，使乙方取得合
      法所有權之義務。四、甲方保證本出賣產權絕無典掛，他項權利設定或來歷不
      明損及乙方權益等情事，如有其他糾葛發生時均由甲方負責處理並負法律責任
      。：：（下略）」等語，依兩造上開契約內容觀之，兩造在訂約時並未約定「
      俟農業發展條例修改農地能辦理所有權移轉登記與非自耕農時，再辦理移轉登
      記」，上訴人自台灣台南地方法院審理九十年度訴字第二一九四號一案至本件
      案件於本院審理終結止，亦否認兩造間有上開約定。且依上開契約第三條之記
      載內容，及嗣後於八十年三月十三日兩造復簽訂之協議書內容：「茲因土地買
      賣，承買人甲○○對乙○○承買安定鄉○○段一二九四號，地目田，面積○．
      一六五二公頃，因承買人甲○○自耕能力證明書問題，由於時間上不能馬上移
      轉登記，經雙方協議同意，如證件過期，出賣人乙○○應無條件，重新辦理，
      一切證件及資料，以便承買人移轉登記」等語，並上訴人於前揭台灣台南地方
      法院九十年度訴字第一九四號一案中曾陳述：訂約當天，原告（指被上訴人）
      說他有自耕能力證明，可以登記為系爭土地之所有權人，後來又說他們沒辦法
      取得自耕能力證明，才又寫了八十年三月十三日之協議書，原告的太太陳楊明
      秀把戶口遷到我那裡，目的是要辦理自耕能力證明。後來為何沒辦成，我不清
      楚。」等節（見該判決第二頁末行第三頁一至三行），亦可見兩造訂約時，原
      即以被上訴人為系爭土地所有權移轉登記之承受人，本無本件上訴人應將系爭
      土地移轉予被上訴人所指定具有自耕能力之第三人之約定。又兩造於八十年三
      月八日訂立書面契約，被上訴人交付價金予上訴人之時，上訴人當日即將過戶
      所需之所有資料，包括土地登記申請書、土地買賣所有權移轉契約書、土地增
      值稅申報書、農業用地移轉免徵土地增值稅申請書、印鑑證明及所有權狀均交
      給被上訴人，以便被上訴人辦理所有權移轉登記；且兩造於訂約後五日之八十
      年三月十三日才另簽訂協議書，而非在八十年三月八日簽訂系爭買賣契約之時
      一併處理被上訴人自耕能力之問題等情觀之，益可見兩造在訂約當時，並無俟
      土地法修改農地能辦理所有權移轉登記與非自耕農時，或得指定登記與具有自
      耕能力之第三人再辦理移轉登記之約定。待被上訴人持上開上訴人所交付之資
      料及文件欲辦理移轉過戶資料時，始發現因被上訴人無自耕能力證明，無法辦
      理系爭土地之所有權移轉登記，兩造才在八十年三月十三日另行簽訂協議書，
      甚至由上訴人出具雇農證明，允被上訴人之配偶將戶籍遷入上訴人戶籍內，以
      使被上訴人配偶得能取得系爭土地之所有權，均係上訴人為使契約有效之補救
      措施，惟契約之無效，為自始、當然無效，兩造間於八十年三月八日所訂之買
      賣契約，買受人之被上訴人既不具自耕能力，又無預期俟土地法修改農地能辦
      理所有權移轉登記與非自耕農時，或得指定登記與具有自耕能力之第三人再辦
      理移轉登記，則系爭買賣契約顯係以不能給付為其契約標的，揆諸上揭規定，
      契約為無效，不因兩造嗣後於八十年三月十三日另行簽立協議書，或其後徒勞
      之補救措施，而使無效之系爭買賣契約補正為有效。至於系爭土地無法辦理移
      轉登記，係因違反當時土地法之規定所致，與土地上有池塘未填平或上訴人是
      否出具相關資料均無關。上訴人辯稱：伊出售系爭土地後，曾提供相關資料給
      上訴人辦理土地移轉登記，因為上訴人沒有自耕農身分，且系爭土地上有池塘
      ，才無法辦理登記，如果上訴人願意出錢把池塘填平，就不會有問題，故系爭
      土地無法辦理移轉登記並非伊有過錯，不願意還錢。又依兩造於八十年三月十
      三日再簽訂之協議書內容及被上訴人之配偶陳楊明秀曾將戶口遷入上訴人戶內
      ，欲辦理自耕能力證明之事實，顯然本件簽訂契約時，應有約定「可移轉登記
      於買受人所指定具有自耕能力之人」之意思至明。再參諸八十九年一月廿六日
      土地法第三十條修正公布後，被上訴人曾向台灣台南地方法院訴請上訴人移轉
      系爭土地，雖台灣台南地方法院認兩造間所訂買賣契約係以不能給付為標的之
      契約而駁回被上訴人之訴。然依前述及上訴人曾訴請移轉登記之事實，足證買
      賣當初確有可由被上訴人指定具有自耕能力之第三人應可確信云云，委無足採
      。
（三）按無法律上之原因而受利益，致他人受損害者，應返還其利益。雖有法律上之
      原因，而其後已不存在者，亦同。查上訴人既因兩造間之土地買賣契約而收受
      被上訴人給付之一百七十萬三千元，為有法律上之原因，但因兩造間之買賣契
      約違反土地法之規定，經台灣台南地方法院以九十年度訴字第二一九四號判決
      無效，且已確定，顯然上訴人收受上開價金之法律上原因其後已不存在，導致
      被上訴人受有一百七十萬三千元之損害，依據前揭法條規定，上訴人自有將所
      受之利益即一百七十萬三千元返還與被上訴人之義務。
（四）惟按不當得利之受領人，於受領時，知無法律上之原因或其後知之者，應將受
      領時所得之利益，或知無法律上之原因時所現存之利益，附加利息，一併償還
      ；如有損害，並應賠償，民法第一百八十二條第二項定有明文。即不當得利之
      受領人，其所受之利益現尚存在者，除應返還其利益外，應否附加利息一併償
      還，應以受領人於受領時，或受領後返還前，是否知無法律上之原因以為斷。
      其於受領時知悉者，應自受領時起，自受領後返還前知悉者，應自知悉時起，
      為利息之起算時期（最高法院四十八年度台上字第一四三一號判決參照）。查
      兩造間之買賣契約係於九十一年四月廿三日（宣判日）為台灣台南地方法院認
      定係無效之契約，有上開判決書附於原審卷可稽，並經本院調閱上開卷宗查明
      無訛，在此之前，上訴人亦配合被上訴人提出各項登記證明文件，甚至出具雇
      農證明，並讓被上訴人之配偶將戶籍遷入上訴人之戶籍內，欲令被上訴人得能
      取得系爭土地之所有權，自難認上訴人自訂約之始即知系爭土地買賣契約無效
      ，而由上揭台灣台南地方法院九十年度訴字第一二四一號判決之結果，堪認上
      訴人自判決後應已知系爭買賣契約無效之情事，且上訴人最遲應於九十一年四
      月二十三日知悉其收受之價金係「無法律上之原因」之情事，依上揭規定，利
      息之起算時期，應自受領後之九十一年四月二十三日起算。
（五）綜上所述，上訴人收受之買賣價金為一百七十萬三千元，兩造訂約當初，並無
      俟土地法修改農地能辦理所有權移轉登記與非自耕農時，或得指定登記與具有
      自耕能力之第三人再辦理移轉登記之約定。而因兩造間之買賣契約違反土地法
      之規定，經台灣台南地方法院以九十年度訴字第二一九四號判決無效，且已確
      定，顯然上訴人收受上開價金之法律上原因其後已不存在，導致被上訴人受有
      一百七十萬三千元之損害，依據前揭法條規定，上訴人自有將所受之利益即一
      百七十萬三千元返還與被上訴人之義務，而利息之起算時期，應自受領後之九
      十一年四月二十三日起算。
五、綜此，本件被上訴人主張因兩造間買賣契約已被判決無效確定，上訴人所收受之
    價金一百七十萬三千元已無法律上之原因為可採，上訴人所辯除利息起算日外均
    為無可取。被上訴人本於不當得利之法律關係，請求上訴人給付一百七十萬三千
    元，及自民國八十年三月十九日起至清償日止按週年利率百分之五計算之利息，
    於一百七十萬三千元及自九十一年四月二十三日起算之法定遲延利息部分，為有
    理由，應予准許。逾此所為請求，為無理由，應予駁回。又上開應准許部分，既
    經被上訴人陳明願供擔保聲請宣告假執行，爰酌定相當之擔保金額准許之。至於
    被上訴人敗訴部分，其假執行之聲請失所附麗，應併予駁回。原審就超過上開應
    准許部分（即應將超過之利息廢棄）為上訴人敗訴之判決，並為假執行之宣告，
    自有未洽。上訴意旨就此部分指摘原判決不當，求予廢棄改判，為有理由，應由
    本院就此部分連同假執行之宣告及訴訟費用之裁判廢棄改判如主文第一、二項所
    示。至於上開應准許部分，原審判命上訴人給付，並為假執行之宣告，核無違誤
    ，上訴意旨，就此部分，仍執陳詞，指摘原判決不當，求予廢棄，為無理由，應
    駁回其上訴。另上訴人陳明願供擔保聲請宣告免為假執行，核無不合，爰酌定相
    當擔保金額准許之。
六、本案事證已臻明確，兩造其餘主張、陳述及所提之證據，經審酌後認於本院之心
    證及判決結果已無影響，均無庸再予一一論述，附此敘明。
七、據上論結，本件上訴為一部有理由，一部無理由，依民事訴訟法第四百五十條、
    第四百四十九條第一項、第三百九十二條、第七十九條但書，判決如主文。
中　　　華　　　民　　　國　　九十一　　年　　 十一　　 月　　　十二　　日
　　　　　　　　　　　　　　　　　　臺灣高等法院臺南分院民事第四庭
~B1審判長法官　林　　金　　村
~B2　　　法官　曾　　平　　杉
~B3　　　法官　袁　　靜　　文
右為正本係照原本作成。
如對本判決上訴，須於判決送達後二十日內向本院提出上訴狀，未表明上訴理由者，
應於上訴後二十日內向本院提出理由書。
中　　　華　　　民　　　國　　九十一　　年　　 十一　　 月　　　十二　　日
~B法院書記官  黃　　文　　生
